# 固定资产房屋建筑物的折旧年限的问题

提问人：hhmfox 时间：2016-05-30 15:02:25
审计中遇到以下问题，公司向经济开区承租了一片厂房，租期 10 年，公司在简易厂房的基础上进行了改建，总共支出 900 万。 问题1.这 900 万是否作为固定资产-房屋建筑物入账，折旧年限 20 年。 问题2. 如果以房屋建筑入账，内审提出，你厂房的租期是 10 年，房屋建筑物以 20 年折旧，是否合理？是否需要将 10 后的房屋建筑净值计提资产减值准备？
个人感觉这 900 万以房屋建筑入账，折旧 20 年无异议，但是第二个问题不知道如何答复， 请教各位了。

回答人：chenyiwei
房屋建筑物租期 10 年，一般是经营租赁的可能性较大。对经营租入固定资产的改良支出应计入长期待摊费用，其摊销年限应为剩余租赁期和该改良自身使用年限两者中的较短者。就本案例而言，除非有确凿证据表明在 10 年租赁期满后可以再续约 10 年，否则摊销年限不应超过改良完成时的剩余租赁期。